臺灣臺南地方法院刑事判決　
110年度易字第747號
公  訴  人  臺灣臺南地方檢察署檢察官
被      告  周俊利



上列被告因竊盜案件，經檢察官提起公訴（110年度偵字第7955
號），本院判決如下：
    主  文
周俊利犯如附表「罪名、宣告刑」欄所示之罪，各處如附表「罪
名、宣告刑」欄所示之宣告刑及附表「沒收」欄所示之沒收。應
執行有期徒刑壹年肆月，沒收部分併執行之。
    事  實
一、周俊利意圖為自己不法之所有，為下列竊盜行為：
㈠、於民國110年2月1日0時36分許，駕駛其女友何婉萍所有之車
    牌號碼00-0000號自用小客車，至臺南市官田區隆田陸橋北
    側，以足以傷人身體之兇器螺絲起子（未扣案），竊取陳瑞
    珍所有停放於該處之車牌號碼00-0000號自用小客車車牌2面
    ，並懸掛於所駕駛之車牌號碼00-0000號自用小客車上。
㈡、於110年2月1日0時51分許，駕駛上開懸掛車牌號碼00-0000號
    之自用小客車，至謝佳榮所經營位於臺南市○○區○○街00號「
    小麥娃娃屋」內，以足以傷人身體之兇器鐵橇及油壓剪（均
    未扣案）破壞娃娃機及錢箱，竊取其內之現金新台幣（下同
    ）8,000元、手電筒2支、攝影支架1支、汽車啟動電源1台、
    P50手電筒1支。
㈢、於110年2月1日2時26分許，駕駛上開懸掛車牌號碼00-0000號
    之自用小客車，至楊育嘉所經營位於臺南市○○區○○路○段00
    號「愛玩客娃娃機店」內，以足以傷人身體之兇器鐵橇（未
    扣案），破壞保管箱及娃娃機，竊取現金1,500元、遙控車1
    台、車用電扇1台、公仔1個、洗衣球26盒、吸塵器1台。
㈣、於110年2月10日3時20分許，駕駛其女友何婉萍所有之車牌號
    碼00-0000號自用小客車，至楊翔羽所經營位於臺南市○○區○
    ○路000號之娃娃機店內，徒手竊取空拍機1台、運動攝影機1
    台。
二、案經謝佳榮、楊育嘉、楊翔羽訴由臺南市政府警察局麻豆分
    局移送臺灣臺南地方檢察署檢察官偵查起訴。
    理  由
一、關於證據能力之認定：
㈠、本件所引用具傳聞證據性質之供述證據，因檢察官及被告周
    俊利於本案言詞辯論終結前，均未爭執證據能力，本院審酌
    前開證據之作成或取得之狀況，並無非法或不當取證之情事
    ，且亦無顯不可信之情況，依刑事訴訟法第159條之5規定，
    均具有證據能力。
㈡、其餘非供述證據性質之證據資料，則均無違反法定程序取得
    之情形，依刑事訴訟法第158條之4規定之反面解釋，亦應有
    證據能力，合先敘明。
二、上開犯罪事實，業據被告於本院審理中均坦承不諱（本院卷
    第73、78頁），核與證人陳瑞珍、謝佳榮、楊育嘉、楊翔羽
    、何婉萍於警詢時指訴之情節大致相符（警卷第17-42頁）
    ，並有本院110年聲搜字第246號搜索票、搜索扣押筆錄、扣
    押物品目錄表、贓物認領保管單、臺南市政府警察局車輛協
    尋電腦輸入單、監視錄影翻拍照片及現場蒐證照片在卷足參
    （警卷第51-61、65-151頁）堪認被告上開任意性之自白，
    確與事實相符；是本件事證明確，被告犯行均堪認定，應予
    依法論科。
三、核被告犯罪事實一㈠-㈢所為均係犯刑法第321條第1項第3款之
    攜帶兇器竊盜罪；犯罪事實一㈣所為係犯刑法第320條第1項
    之竊盜罪。被告前因毒品殘刑，另因竊盜、施用毒品等案件
    ，經本院以105年度聲字第359號裁定定應執行刑為有期徒刑
    3年2月確定，接續執行，於108年12月7日縮短刑期執畢出監
    ，有臺灣高等法院被告前案紀錄表附卷可參，是被告於有期
    徒刑執行完畢後，5年以內故意再犯本件有期徒刑以上之罪
    ，均為累犯，至司法院釋字第775 號解釋，依解釋文及理由
    之意旨，係指構成累犯者，不分情節，一律加重最低本刑，
    於不符合刑法第59條所定要件之情形下，致生行為人所受之
    刑罰超過其所應負擔罪責之個案，不符罪刑相當原則、比例
    原則。於此範圍內，在修正前，為避免發生上述罪刑不相當
    之情形，法院就該個案應裁量是否加重最低本刑；依此，該
    解釋係指個案應量處最低法定刑、又無法適用刑法第59條在
    內減輕規定之情形，法院應依此解釋意旨裁量不予加重最低
    本刑。本件依被告累犯及犯罪情節，並無上開情事，自難認
    就累犯加重其最低本刑有不符上開解釋意旨之情（參見108
    年度臺上字第338、976、1491號判決要旨），是故本件仍應
    依刑法第47條第1項累犯規定，均加重其刑。被告所犯上開
    數罪間，犯意各別，應分論併罰。
四、爰審酌被告正值壯年，不思以正途賺取財物而為本案犯行，
    應予非難，惟念其能坦承犯行，復參酌其犯罪動機、手段、
    生活狀況、智識程度、有多次竊盜之前科素行、所竊財物之
    價值，未與被害人和解等一切情狀，分別量處如主文所示之
    刑，並定應執行之刑。
五、沒收：
㈠、按供犯罪所用、犯罪預備之物或犯罪所生之物，屬於犯罪行
    為人者，得沒收之。但有特別規定者，依其規定。前2 項之
    沒收，於全部或一部不能沒收或不宜執行沒收時，追徵其價
    額，刑法第38條第2 項、第4 項分別定有明文。未扣案之螺
    絲起子、鐵橇及油壓剪，為被告所有供本案犯罪事實一㈠-㈢
    所用（本院卷第79頁）應依刑法第38條第2 項前段、第4 項
    之規定宣告沒收，於全部或一部不能沒收或不宜執行沒收時
    ，追徵其價額。
㈡、按犯罪所得，屬於犯罪行為人者，沒收之；於全部或一部不
    能沒收或不宜執行沒收時，追徵其價額；犯罪所得已實際合
    法發還被害人者，不予宣告沒收或追徵，刑法第38條之1 第
    1 項前段、第3 項、第5 項分別定有明文；次按修正後刑法
    第38條之2 第2 項規定之立法理由說明為符合比例原則，兼
    顧訴訟經濟，爰參考德國刑法及德國刑事訴訟法之規定，增
    訂過苛調節條款，於宣告沒收或追徵於個案運用有過苛之虞
    、欠缺刑法上之重要性或犯罪所得價值低微之情形，得不予
    宣告沒收或追徵，以節省法院不必要之勞費，並調節沒收之
    嚴苛性。除犯罪事實一㈣被告竊得之空拍機1台，業經發還被
    害人，此有前開贓物認領單附卷足參；另犯罪事實一㈠車牌
    號碼00-0000號自用小客車車牌2面，考量上開物品本身財產
    上價值非高，且可透過重新申請方式，阻止被告繼續使用進
    而取得不法財產利益，上開物品本身欠缺刑法上之重要性，
    且被告供稱已丟棄等語( 見本院卷第79頁) ，不予宣告沒收
    外，其餘物品未經發還被害人，爰依刑法第38條之1第1項前
    段、第3項規定宣告沒收，如全部或一部不能沒收或不宜執
    行沒收時，追徵其價額。
據上論斷，應依刑事訴訟法第299條第1項前段，刑法第320條第1
項、刑法第321 條第1 項第3 款、第47條第1項、第51條第5 款
、第38條第2 、4 項、第38條之1第1、3項，刑法施行法第1條之
1，判決如主文。
本案經檢察官施胤弘提起公訴，謝欣如到庭執行職務
中　　華　　民　　國　　110 　年　　9 　　月　　28　　日
                  刑事第五庭    法　官　蔡奇秀
以上正本證明與原本無異。
如不服本判決應於收受本判決後20日內向本院提出上訴書狀，並
應敘述具體理由。其未敘述上訴理由者，應於上訴期間屆滿後20
日內向本院補提理由書狀（均須按他造當事人之人數附繕本）「
切勿逕送上級法院」。 
　　　　　　　　　　　　　　　  書記官  張仕蕙
中　　華　　民　　國　　110 　年　　9 　　月　　28　　日
附表
編號 犯罪事實  罪名、宣告刑  沒收 1 犯罪事實一㈠ 周俊利犯攜帶兇器竊盜罪，累犯，處有期徒刑玖月。 未扣案之螺絲起子1支沒收，於全部或一部不能沒收或不宜執行沒收時，追徵其價額。 2 犯罪事實一㈡ 周俊利犯攜帶兇器竊盜罪，累犯，處有期徒刑玖月。 未扣案之鐵橇及油壓剪各1支，及犯罪所得8000元、手電筒2支、攝影支架1支、汽車啟動電源1台、P50手電筒1支，均沒收，於全部或一部不能沒收或不宜執行沒收時，追徵其價額。 3 犯罪事實一㈢ 周俊利犯攜帶兇器竊盜罪，累犯，處有期徒刑玖月。 未扣案之鐵橇1支，及犯罪所得現金1500元、遙控車1台、車用電扇1台、公仔1個、洗衣球26盒、吸塵器1台，均沒收，於全部或一部不能沒收或不宜執行沒收時，追徵其價額。 4 犯罪事實一㈣ 周俊利犯竊盜罪，累犯，處有期徒刑柒月。 未扣案之犯罪所得運動攝影機1台沒收，於全部或一部不能沒收或不宜執行沒收時，追徵其價額。